parsers/hfst/xal/lexicon.lexc
LEXICON Number
+Pl:+муд CaseUnformed;!
+Pl:+муд Case;!
+Sg:0 CaseUnformed;!
+Sg:0 Case;!
LEXICON NumberAdj
+Pl:+чуд #;!
+Pl:+чуд CaseUnformed;!
+Pl:+чуд Case;!
LEXICON NumberAnim
+Pl:+нр #;!
+Pl:+нр CaseUnformed;!
+Pl:+нр Case;!
+Sg:0 #;!
+Sg:0 CaseUnformed;!
+Sg:0 Case;!
LEXICON OrdNum
+OrdNum:+двар #;!
+OrdNum:+дгч CaseUnformed;!New lexicon element
+OrdNum:+дгч Case;!New lexicon element
LEXICON ParNum
+ParNum:+^ад #;!
LEXICON Part
+Part:0 Per2;!
+Part:0 Per1;!
+Part:0 QPart1;!
+Part:0 #;!
LEXICON Per1
+1PerPl:+видн #;!
+1PerPl:+видн ConcPart;!
+1PerPlOrphV1:+вдн #;!
+1PerPlOrphV1:+вдн ConcPart;!
+1PerSg:+в #;!
+1PerSg:+в ConcPart;!
+1PerSgOrphV1:+ви ConcPart;!
+1PerSgOrphV1:+ви #;!
LEXICON Per2
+2PerPl:+т #;!
+2PerPl:+т ConcPart;!
+2PerPlOrphV1:+та ConcPart;!
+2PerPlOrphV1:+та #;!
+2PerSg:+ч #;!
+2PerSg:+ч ConcPart;!
+2PerSgOrphV1:+чи #;!
+2PerSgOrphV1:+чи ConcPart;!
LEXICON Per3
+3PerPl:0 #;!
+3PerPl:0 ConcPart;!
+3PerSg:0 #;!
+3PerSg:0 ConcPart;!
LEXICON Poss
+Poss:+^нь #;!
+Poss:+инь #;!
+Poss:+м #;!
+Poss:+мдн #;!
+Poss:+ннь #;!
+Poss:+нь #;!
+Poss:+тн #;!
+Poss:+чн #;!
+Poss:+чнь #;!
LEXICON Post
+Post:0 #;!Uploaded from TA
LEXICON PronDem
+Pron+Dem:0 #;!Uploaded from TA
LEXICON PronDemAbl
+Pron+Dem+Abl:0 #;!Uploaded from TA
LEXICON PronDemAcc1
+Pron+Dem+Acc1:0 #;!Uploaded from TA
LEXICON PronDemAssoc
+Pron+Dem+Assoc:0 #;!Uploaded from TA
LEXICON PronDemCom
+Pron+Dem+Com:0 #;!Uploaded from TA
LEXICON PronDemDat
+Pron+Dem+Dat:0 #;!Uploaded from TA
LEXICON PronDemDir
+Pron+Dem+Dir:0 #;!Uploaded from TA
LEXICON PronDemGen
+Pron+Dem+Gen:0 #;!Uploaded from TA
LEXICON PronDemInst
+Pron+Dem+Inst:0 #;!Uploaded from TA
LEXICON PronDemNom
+Pron+Dem+Nom:0 Poss;!Uploaded from TA
+Pron+Dem+Nom:0 #;!Uploaded from TA
LEXICON PronDemPlAbl
+Pron+Dem+Pl+Abl:0 #;!Uploaded from TA
LEXICON PronDemPlAcc1
+Pron+Dem+Pl+Acc1:0 #;!Uploaded from TA
LEXICON PronDemPlAssoc
+Pron+Dem+Pl+Assoc:0 #;!Uploaded from TA
LEXICON PronDemPlCom
+Pron+Dem+Pl+Com:0 #;!Uploaded from TA
LEXICON PronDemPlDat
+Pron+Dem+Pl+Dat:0 #;!Uploaded from TA
LEXICON PronDemPlDir
+Pron+Dem+Pl+Dir:0 #;!Uploaded from TA
LEXICON PronDemPlGen
+Pron+Dem+Pl+Gen:0 #;!Uploaded from TA
LEXICON PronDemPlInst
+Pron+Dem+Pl+Inst:0 #;!Uploaded from TA
LEXICON PronDemPlNom
+Pron+Dem+Pl+Nom:0 Poss;!Uploaded from TA
+Pron+Dem+Pl+Nom:0 #;!Uploaded from TA
LEXICON PronInd
+Pron+Ind:0 #;!Uploaded from TA
+Pron+Ind:0 CaseUnformed;!
+Pron+Ind:0 Case;!
LEXICON PronInter
+Pron+Inter:0 QPart4;!
+Pron+Inter:0 Number;!
+Pron+Inter:0 CaseUnformed;!
+Pron+Inter:0 #;!
+Pron+Inter:0 Case;!
LEXICON PronInterGen
+Pron+Inter+Gen:0 Coll;!New lexicon element
+Pron+Inter+Gen:0 #;!New lexicon element
LEXICON PronPersNom
+Pron+Pers+Nom:0 Poss;!
+Pron+Pers+Nom:0 #;!
LEXICON PronPersPlAbl
+Pron+Pers+Pl+Abl:0 #;!Uploaded from TA
LEXICON PronPersPlAcc1
+Pron+Pers+Pl+Acc1:0 #;!Uploaded from TA
LEXICON PronPersPlAssoc
+Pron+Pers+Pl+Assoc:0 #;!Uploaded from TA
LEXICON PronPersPlCom
+Pron+Pers+Pl+Com:0 #;!Uploaded from TA
LEXICON PronPersPlDat
+Pron+Pers+Pl+Dat:0 #;!Uploaded from TA
LEXICON PronPersPlDir
+Pron+Pers+Pl+Dir:0 #;!Uploaded from TA
LEXICON PronPersPlGen
+Pron+Pers+Pl+Gen:0 Coll;!Uploaded from TA
+Pron+Pers+Pl+Gen:0 #;!Uploaded from TA
LEXICON PronPersPlInst
+Pron+Pers+Pl+Inst:0 #;!Uploaded from TA
LEXICON PronPersPlNom
+Pron+Pers+Pl+Nom:0 Poss;!Uploaded from TA
+Pron+Pers+Pl+Nom:0 #;!Uploaded from TA
LEXICON PronPersSgAbl
+Pron+Pers+Sg+Abl:0 #;!Uploaded from TA
LEXICON PronPersSgAblDialmorf
+Pron+Pers+Sg+Abl+Dialmorf:0 #;!Uploaded from TA
LEXICON PronPersSgAcc1
+Pron+Pers+Sg+Acc1:0 #;!Uploaded from TA
LEXICON PronPersSgAssoc
+Pron+Pers+Sg+Assoc:0 #;!Uploaded from TA
LEXICON PronPersSgAssocDialmorf
+Pron+Pers+Sg+Assoc+Dialmorf:0 #;!Uploaded from TA
LEXICON PronPersSgCom
+Pron+Pers+Sg+Com:0 #;!Uploaded from TA
LEXICON PronPersSgComDialmorf
+Pron+Pers+Sg+Com+Dialmorf:0 #;!Uploaded from TA
LEXICON PronPersSgDat
+Pron+Pers+Sg+Dat:0 #;!Uploaded from TA
LEXICON PronPersSgDir
+Pron+Pers+Sg+Dir:0 #;!Uploaded from TA
LEXICON PronPersSgGen
+Pron+Pers+Sg+Gen:0 #;!Uploaded from TA
LEXICON PronPersSgInst
+Pron+Pers+Sg+Inst:0 #;!Uploaded from TA
LEXICON PronPersSgInstDialmorf
+Pron+Pers+Sg+Inst+Dialmorf:0 #;!Uploaded from TA
LEXICON PronPersSgNom
+Pron+Pers+Sg+Nom:0 #;!Uploaded from TA
+Pron+Pers+Sg+Nom:0 Poss;!Uploaded from TA
LEXICON PronQua
+Pron+Qua:0 QPart4;!
+Pron+Qua:0 Number;!
+Pron+Qua:0 #;!
+Pron+Qua:0 Case;!
+Pron+Qua:0 CaseUnformed;!
LEXICON PronRefl
+Pron+Refl:0 CaseUnformed;!
+Pron+Refl:0 QPart4;!
+Pron+Refl:0 Number;!
+Pron+Refl:0 #;!
+Pron+Refl:0 Case;!
LEXICON PronReflGen
+Pron+Refl+Gen:0 Coll;!
+Pron+Refl+Gen:0 #;!
LEXICON Propernoun
+Propernoun:0 Case;!
+Propernoun:0 Coll;!
+Propernoun:0 #;!
LEXICON PTCPL
+PtcplFut:+х NegPart1;!
+PtcplFut:+х QPart4;!
+PtcplFut:+х #;!
+PtcplFut:+х ConfPart1;!
+PtcplFut:+х Poss;!
+PtcplFut:+х NegPart;!
+PtcplFut:+х QPart1;!
+PtcplFut:+х Case;!
+PtcplFut:+х ReflPart5;!
+PtcplFut:+ш NegPart;!
+PtcplHab:+дг Case;!
+PtcplHab:+дг Poss;!
+PtcplHab:+дг #;!
+PtcplHab:+дг ReflPart5;!
+PtcplHab:+дг NegPart;!
+PtcplHab:+дг ConfPart1;!
+PtcplMom:+гч Case;!
+PtcplMom:+гч #;!
+PtcplPass:+ата Case;!
+PtcplPass:+ата #;!
+PtcplPass:+ата ConfPart1;!
+PtcplPos:+мр Case;!
+PtcplPos:+мр #;!
+PtcplPres:+а #;!
+PtcplPst:+сн #;!
+PtcplPst:+сн Case;!
+PtcplPst:+сн ConfPart1;!
+PtcplPst:+сн QPart4;!
+PtcplPst:+сн Poss;!
LEXICON QPart1
+QPart:+ий #;!
+QPart:+ий Per1;!
+QPart:+ий Per2;!
+QPart:+ый Per1;!
+QPart:+ый Per2;!
+QPart:+ый #;!
LEXICON QPart2
+QPart:+и #;!
LEXICON QPart3
+QPart:+у #;!
LEXICON QPart4
+QPart:+б #;!
+QPartOrphV1:+би #;!
LEXICON QPart5
+QPart:+в #;!
+QPartOrphV1:+ви #;!
LEXICON ReflPart1
+ReflPart:+һан #;!
LEXICON ReflPart2
+ReflPart:+аг #;!
LEXICON ReflPart3
+ReflPart:+рн #;!
LEXICON ReflPart4
+ReflPart:+н #;!
LEXICON ReflPart5
+ReflPart:+ан #;!
LEXICON Verb
+Verb:0 VerbVoice;!
+Verb:0 VerbTense;!
+Verb:0 VerbAspect;!
+Verb:0 VerbAssoc;!
+Verb:0 Conv;!
+Verb:0 PTCPL;!
+Verb:0 ConfPartVerb3;!
+Verb:0 VerbMood;!
+Verb:0 VerbMoodImp;!
LEXICON VerbAspect
+Compl:+чк VerbMoodImp;!
+Compl:+чк #;!
+Compl:+чк VerbTense;!
+Compl:+чк VerbMood;!
+Compl:+чк Conv;!
+Compl:+чк PTCPL;!
+Dur:+а VerbMood;!ә
+Dur:+а VerbMoodImp;!ә
+Dur:+а PTCPL;!ә
+Dur:+а #;!ә
+Dur:+а VerbTense;!ә
+Dur:+а Conv;!ә
+Dur2:+җа VerbTense;!
+Dur2:+җа VerbMood;!
+Dur2:+җа PTCPL;!
+Dur2:+җа Conv;!
+Dur2:+җа VerbMoodImp;!
+Dur2:+җа #;!
+Dur2:+ча #;!
+Dur2:+ча VerbTense;!
+Dur2:+ча VerbMoodImp;!
+Dur2:+ча VerbMood;!
+Dur2:+ча Conv;!
+Dur2:+ча PTCPL;!
+Iter:+һлз #;!
+Iter:+һлз VerbTense;!
+Iter:+һлз VerbMood;!
+Iter:+һлз VerbMoodImp;!
+Iter:+һлз Conv;!
+Iter:+һлз PTCPL;!
LEXICON VerbAssoc
+Assoc:+цха #;!цхә
+Assoc:+цха VerbAspect;!цхә
+Assoc:+цха VerbTense;!цхә
+Assoc:+цха Conv;!
+Assoc:+цха PTCPL;!
+Assoc:+цха VerbMoodImp;!цхә
+Assoc:+цха VerbMood;!цхә
LEXICON VerbMood
+Appr:+вз NegPart;!
+Appr:+вза Per3;!
+Appr:+вза Per2;!
+Appr:+вза Per1;!
+ApprOrphV1:+уза NegPart;!
+ApprOrphV1:+уза Per3;!
+ApprOrphV1:+уза Per2;!
+ApprOrphV1:+уза Per1;!
+Hort:+ый #;!
+HortTDialV1:+йа #;!
+HortTDialV2:+ия #;!
+Juss1:+тха Per1;!
+Juss1:+тха Per2;!
+Juss1:+тха Per3;!
+Juss1:+тха ConcPart;!
+Juss2:+г #;!
+Opt:+с Per1;!
+Opt:+с Per2;!
+Opt:+с Per3;!
+Opt:+с ConcPart;!
+Opt:+с EmpPart;!
+Opt:+са Per1;!
+Opt:+са Per2;!
+Opt:+са Per3;!
+Opt:+са EmpPart;!
+Opt:+са ConcPart;!
+Opt:+су Per1;!
+Opt:+су Per3;!
+Opt:+су ConcPart;!
+Opt:+су Per2;!
+Opt:+су EmpPart;!
+Prec:+и EmpPart;!
+Prec:+и Per2;!
LEXICON VerbMoodImp
+ImpPl:+тн #;!
+ImpPl:+тн ConcPart;!
+ImpPl:+тн EmpPart;!
+ImpSg:0 #;!
+ImpSg:0 NegPart;!
+ImpSg:0 ConcPart;!

LEXICON Root
алин:алин PronInterGen;!где
Аристарх:Аристарх Propernoun;!
би:би PronPersSgNom;!я
би:намар PronPersSgInstDialmorf;!я
би:намас PronPersSgAblDialmorf;!я
би:намла PronPersSgComDialmorf;!я
би:намта PronPersSgAssocDialmorf;!я
бий:бий PronRefl;!сам
гев:гев Part;!частица усил. к словам с начальным ге=
дор:дор Post;!под, в
дөрсәлһх:дөрсәлһ Verb;!"заставлять торчать; высовывать; образовывать заусеницу"
әлд:әлд PronInter;!где
әль:әль PronQua;!который
җаһл:җаһл Part;!частица интенсивности
иим:иимд PronDemDat;!такой
иим:иимәр PronDemInst;!такой
иим:иимиг PronDemAcc1;!такой
иим:иимин PronDemGen;!такой
иим:иимлә PronDemCom;!такой
иим:иимтә PronDemAssoc;!такой
Ирина:Ирина Propernoun;!
кен:кен PronInter;!кто
кенчн:кенчн PronInd;!любой, каждый, всякий
көөһәд:көөһәд Post;!вдоль, по
мадн:мадна PronPersPlGen;!мы
мадн:маднар PronPersPlInst;!мы
мадн:маднас PronPersPlAbl;!мы
мадн:маднд PronPersPlDat;!мы
мадн:мадниг PronPersPlAcc1;!мы
мадн:маднла PronPersPlCom;!мы
мадн:маднта PronPersPlAssoc;!мы
мадн:маднур PronPersPlDir;!мы
миләх:милә Verb;!0
нег:нег PronInd;!некий
нөгә:нөгә PronQua;!другой, иной, тот самый
нуһ:нуһ Part;!частица усил. при глаголах, часто соответствующая приставкам пере-, со-
Сармат:Сармат Propernoun;!
та:та PronPersPlNom;!Вы
та:тана PronPersPlGen;!вы
та:танар PronPersPlInst;!вы
та:танас PronPersPlAbl;!вы
та:танд PronPersPlDat;!вы
та:таниг PronPersPlAcc1;!вы
та:танла PronPersPlCom;!вы
та:танта PronPersPlAssoc;!вы
та:танур PronPersPlDir;!вы
тадн:тадн PronPersPlNom;!Вы
тедн:тедн PronDemNom;!он, она, оно
тедн:тедн PronPersNom;!он, она, оно
тедн:теднд PronPersPlDat;!те
тедн:теднә PronPersPlGen;!те
тедн:теднәр PronPersPlInst;!те
тедн:теднәс PronPersPlAbl;!те
тедн:тедниг PronPersPlAcc1;!те
тедн:теднлә PronPersPlCom;!те
тедн:теднтә PronPersPlAssoc;!те
тедн:теднүр PronPersPlDir;!те
тедн:тенд PronDem;!там
тедү:тедү PronDemNom;!столько
тедү:тедүг PronDemAcc1;!столько
тедү:тедүгәр PronDemInst;!столько
тедү:тедүгәс PronDemAbl;!столько
тедү:тедүгин PronDemGen;!столько
тедү:тедүгүр PronDemDir;!столько
тедү:тедүд PronDemDat;!столько
тедү:тедүлә PronDemCom;!столько
тедү:тедүһәс PronDemAbl;!столько
тедү:тедүһүр PronDemDir;!столько
тедү:тедүтә PronDemAssoc;!столько
тенд:теднд PronDemPlDat;!те
тенд:теднә PronDemPlGen;!те
тенд:теднәр PronDemPlInst;!те
тенд:теднәс PronDemPlAbl;!те
тенд:тедниг PronDemPlAcc1;!те
тенд:теднлә PronDemPlCom;!те
тенд:теднтә PronDemPlAssoc;!те
тенд:теднүр PronDemPlDir;!те
тер:тер PronPersNom;!тот, та, то
тер:терүг PronPersSgAcc1;!тот
тер:терүгәр PronPersSgInst;!тот
тер:терүнә PronPersSgGen;!тот
тер:терүнәс PronPersSgAbl;!тот
тер:терүнлә PronPersSgCom;!тот
тер:терүтә PronPersSgAssoc;!тот
тер:түүг PronPersSgAcc1;!тот
тер:түүгәр PronPersSgInst;!тот
тер:түүнд PronPersSgDat;!тот
тер:түүнә PronPersSgGen;!тот
тер:түүнәс PronPersSgAbl;!тот
тер:түүнлә PronPersSgCom;!тот
тер:түүнүр PronPersSgDir;!тот
тер:түүтә PronPersSgAssoc;!тот
тес:тес Post;!целый, весь, всю
тиим:тиимд PronDemDat;!вон такой
тиим:тиимәр PronDemInst;!вон такой
тиим:тиимәс PronDemAbl;!вон такой
тиим:тиимиг PronDemAcc1;!вон такой
тиим:тиимин PronDemGen;!вон такой
тиим:тиимлә PronDemCom;!вон такой
тиим:тиимтә PronDemAssoc;!вон такой
тиим:тиимүр PronDemDir;!вон такой
хамаһин:хамаһин PronInterGen;!где
хөөнәс:хөөнәс Post;!после, сзади, за
хучх:хуч Verb;!"покрывать; накрывать; крыть"
цеб:цеб Part;!"совершенно, исключительно; очень"
цуг:цуг PronQua;!весь
чи:чамд PronPersSgDat;!ты
чи:чи PronPersSgNom;!ты
эврә:эврә PronReflGen;!сам
эврән:эврән PronRefl;!сам
эдн:эдн PronDemPlNom;!они
эдн:эдн PronPersPlNom;!они
эдн:эднд PronDemPlDat;!они
эдн:эднә PronDemPlGen;!они
эдн:эднәр PronDemPlInst;!они
эдн:эдниг PronDemPlAcc1;!они
эдү:эдү PronDemNom;!столько
эдү:эдүг PronDemAcc1;!столько
эдү:эдүгәр PronDemInst;!столько
эдү:эдүгәс PronDemAbl;!столько
эдү:эдүгин PronDemGen;!столько
эдү:эдүгүр PronDemDir;!столько
эдү:эдүд PronDemDat;!столько
эдү:эдүлә PronDemCom;!столько
эдү:эдүтә PronDemAssoc;!столько
эн:үүг PronPersSgAcc1;!он, она, оно
эн:үүгәр PronPersSgInst;!он, она, оно
эн:үүнә PronPersSgGen;!он, она, оно
эн:үүнәс PronPersSgAbl;!он, она, оно
эн:үүнлә PronPersSgCom;!он, она, оно
эн:үүнүр PronPersSgDir;!он, она, оно
эн:эн PronPersNom;!он, она, оно
эн:энүнд PronPersSgDat;!он, она, оно
эн:энүнтә PronPersSgAssoc;!он, она, оно
эн:энүнүр PronPersSgDir;!он, она, оно
энд:эднәс PronDemPlAbl;!эти
энд:эднлә PronDemPlCom;!эти
энд:эднтә PronDemPlAssoc;!эти
энд:эднүр PronDemPlDir;!эти
юнчн:юнчн PronInd;!любой, каждый, всякий
яһад:яһад PronInter;!почему
